【裁判字號】    95,交上訴,1515
【裁判日期】    950906
【裁判案由】    公共危險等
【裁判全文】
臺灣高等法院臺中分院刑事判決      95年度交上訴字第1515號
上  訴  人  臺灣臺中地方法院檢察署檢察官
被      告  丙○○
義務辯護人  陳明發  律師
上列上訴人因被告公共危險案件，不服臺灣臺中地方法院九十五
年度交訴字第一一號，中華民國九十五年五月十六日第一審判決
（起訴案號：臺灣臺中地方法院檢察署九十四年度偵字第一六一
三七號），提起上訴，本院判決如下：
    主      文
上訴駁回。
    事實及理由
一、本案經本院審理結果，認第一審判決就被告丙○○（以下簡
    稱為被告）駕駛動力交通工具肇事致人受傷而逃逸部分，其
    認事用法及量刑均無不當，應予維持，並引用第一審判決書
    記載之事實、證據及理由（如附件）。
二、公訴人就被告駕駛動力交通工具肇事致人受傷而逃逸部分，
    雖以：被告駕駛汽車肇事致告訴人乙○○受傷之後，未下車
    處理而棄之不顧，並倒車反向逃匿，再撞及其他多輛汽車，
    其惡性不輕，且於犯罪之後，未對告訴人乙○○為任何賠償
    ，又否認犯罪飾詞卸責，原審判決就此部分，僅量處有期徒
    刑六月，殊屬過輕等語，提起上訴，指摘原審判決就此部分
    量刑過輕。惟本案被告駕駛汽車肇事，係致告訴人乙○○受
    有左膝裂傷一公分之傷害。而就此部分之民事責任，被告在
    原審法院準備程序已經供述：係因告訴人乙○○請求賠償之
    金額為新台幣（下同）五萬元，與其投保之保險公司同意理
    賠金額為一萬二千元，其間有三萬八千元之差距，致尚無法
    達成和解之理由。被告在原審法院準備程序並另提出保險公
    司理賠車損被害人馬貴英之和解書（見原審卷宗第二九頁）
    ，且於本院審理時，又再提出九十五年八月二十二日與告訴
    人乙○○和解之和解書（見本院卷宗第三九頁），依據上開
    各情，足認被告犯罪之後，並非全置被害人損害之賠償於不
    顧。本院審酌上開各情，及被告之素行與犯罪所致危害、以
    及被告目前係在部隊服役中各情，認原審判決就此部分量處
    被告有期徒刑六月，其量刑並無不當。公訴人就此部分提起
    上訴，指摘原審判決就此部分之量刑過輕，其上訴核無理由
    ，應予駁回。又本案被告於案發之後，並未向警方報案，業
    據其於警訊供述在卷；而警員謝育禎據報趕到現場處理時，
    係被害人高國禎等人向其陳述被告肇事逃逸之情，當時被告
    之意識已很糢糊而醉蹲在路旁，此情亦經警員謝育禎在偵查
    中證述在卷。再徵之被告於警、偵訊並未承認肇事逃逸等情
    ，被告選任辯護人為被告辯稱其有自首乙節，核與卷內證據
    不合，為本院所不採。又被告在肇事當時縱已明顯酒醉，但
    在駕車肇事之後，既先倒車又再前行，至其所駕駛之車輛爆
    胎方止，則被告在當時仍應有肇事逃逸之認知及犯意與行為
    ，此情應甚明顯。被告選任辯護人以被告肇事當時有明顯酒
    醉之情形，即為被告辯稱其無肇事逃逸之認知及犯意，此部
    分亦為本院所不採。又本案被告因飲酒而致酒醉，縱使因此
    導致其辨識行為之能力，但依據修正後之現行刑法第十九條
    第三項之規定，此本非得請求法院減輕其刑之法定事由。縱
    置此項規定及學理上「原因自由行為」之理論於不論，被告
    酒後駕車已屬不該，詎仍在肇事之後逃逸，其行為顯應被非
    難。被告選任辯護人請求本院援引修正前刑法第十九條第二
    項之規定，減輕被告之刑期，此部分為本院所不採，亦併此
    敘明。
三、據上論斷，應依刑事訴訟法第三百七十三條、第三百六十八
    條，判決如主文。
本案經檢察官甲○○到庭執行職務。
中    華    民    國    95    年    9     月    6     日
              刑事第三庭  審判長法  官  王  增  瑜
                                法  官  胡  忠  文
                                法  官  廖  柏  基
上列正本證明與原本無異。
如不服本判決應於收受送達後十日內向本院提出上訴書狀，其未
敘述上訴之理由者並得於提起上訴後十日內向本院補提理由書（
均須按他造當事人之人數附繕本）。
                                書記官  王  麗  英
中    華    民    國    95    年    9     月    7     日
                                                      Ｒ


司法院資訊處製作；財團法人民間司法改革基金會備份。
